臺灣花蓮地方法院民事簡易判決  
110年度花原簡字第49號
原      告  蘇文輝


被      告  鄭欣華

上列當事人間因被告竊盜案件，原告提起損害賠償刑事附帶民事
訴訟事件，由本院刑事庭裁定移送前來(110年度花原簡附民字第
3號)，本院於民國110年10月26日言詞辯論終結，判決如下：
    主  文
一、被告應給付原告新臺幣(下同)10元，及自民國110年7月4日
    起至清償日止，按年息百分之5計算之利息。
二、原告其餘之訴駁回。
三、本判決原告勝訴部分得假執行。
四、原告其餘假執行之聲請駁回。
    事 實 及 理 由
壹、原告追加起訴部分未繳納裁判費，應駁回其訴：
一、按附帶民事訴訟經移送民事庭後，即屬獨立民事訴訟，其移
    送後之訴訟程序，應適用民事訴訟法（最高法院43年台上字
    第95號民事判例意旨參照），則原告於移送後為訴之變更、
    追加，是否合法，自應依民事訴訟法之規定予以審查。再按
    提起民事訴訟，應依民事訴訟法第77條之13規定繳納裁判費
    ，此為必備之程式；原告之訴，起訴不合程式者，依其情形
    可以補正，經審判長定期間命其補正而不補正者，法院應以
    裁定駁回之，為民事訴訟法第249條第1項第6款所明定。
二、原告就被告於109年5月21日在花蓮監獄(下稱花監)義舍14號
    房內偷竊原告所有蔬菜餅乾5片食用之竊盜案件(本院110年
    度花原簡字第13號)，提起刑事附帶民事訴訟，請求被告賠
    償損害1萬元及遲延利息(附民卷9頁起訴狀參照)，經本院刑
    事庭依刑事訴訟法第504條第1項前段規定移送本院民事庭，
    此部分移送案件，依刑事訴訟法第504條第2項規定免納裁判
    費。於案件移送到本院民事庭後，原告追加請求，訴之聲明
    擴張為請求被告給付100,100元及遲延利息，其中前開移送
    案件(被告偷竊蔬菜餅乾5片部分)減縮請求金額為100元，另
    追加主張被告於109年5月27日19時33分，在花監義舍14號房
    內徒手毆打原告臉部造成原告臉部紅腫，依侵權行為之法律
    關係請求精神慰撫金10萬元(卷43至47頁原告書狀記載可參)
    ；原告此部分追加之訴訴訟標的金額10萬元，應依民事訴訟
    法第77條之13規定繳納裁判費，經本院於110年8月6日通知
    原告於收受通知翌日起7日內補繳裁判費1,000元，此項通知
    已於110年8月13日送達原告，有本院函、送達證書可憑(卷5
    7至63頁)。原告逾期迄未繳納(原告自承，並有本院查詢單
    為憑；卷93、99頁)，且其聲請訴訟救助已經以110年度花救
    字第21號裁定駁回確定(卷129頁)，依據前述說明，原告追
    加之訴並不合法，應併其假執行之聲請予以駁回。
貳、就附帶民事訴訟移送本院民事庭部分：
一、原告訴之聲明：被告應給付原告100元，及自起訴狀繕本送
    達翌日即110年7月4日(卷29頁)起至清償日止，按年息百分
    之5計算之利息；願供擔保請准宣告假執行。主張：兩造均
    為花監受刑人，被告於109年5月21日中午，在花監義舍14號
    房內，偷竊原告所有蔬菜餅乾食用，請求賠償餅乾原價100
    元。我沒有收到郵票，也沒有說要撤銷告訴，我們之前在主
    管那邊談不攏，和解已經破裂。
二、被告答辯聲明：原告之訴駁回。辯稱：我在花監的時候有拿
    一張面額15元的郵票給他，請他撤銷告訴，他也說要撤銷告
    訴，我不曉得原告拿去哪裡，這樣算不算詐欺，我只是吃原
    告的5片餅乾，他就把我告成這個樣子。原告有沒有拿郵票
    ，他自己心裡有數，我有拿給原告，當時在主管面前說是要
    處理餅乾的部分，而且原告還跟我要和解金2,000元，我沒
    有給。
三、本院之判斷：原告主張被告竊取原告所有之蔬菜餅乾5片食
    用之事實，為被告所不爭執，被告亦因犯竊盜罪，經本院判
    處拘役3日，得易科罰金，有刑事判決為憑(卷11至14頁)，
    是上開事實堪信為真實。按因故意或過失，不法侵害他人之
    權利者，負損害賠償責任，民法第184條第1項前段有明定。
    被告故意竊取原告所有之蔬菜餅乾5片食用，為故意不法侵
    害原告之財產權，應依前開規定賠償原告損害。原告自承蔬
    菜餅乾一包40元，每包內約有一、二十片(卷98頁)，依每包
    20片計算，每片為2元，蔬菜餅乾5片之價值約10元，故原告
    得請求被告賠償10元。被告雖辯稱有拿給原告一張面額15萬
    元的郵票，但為原告所否認，被告就此也無法提出證據證明
    ，難認被告此項辯詞為可採。
四、從而，原告依侵權行為之法律關係請求如主文第1項所示，
    為有理由，應予准許，並依民事訴訟法第389條第1項第3款
    規定依職權宣告假執行，逾此部分之請求，為無理由，應併
    原告假執行之聲請予以駁回。本件係附帶民事訴訟經移送民
    事庭之案件，依刑事訴訟法第504條第2項規定免納裁判費，
    原告就追加部分也未繳納裁判費，訴訟費用之金額為零，故
    不另為訴訟費用分擔之諭知。
中　　華　　民　　國　　110 　年　　11　　月　　12　　日
                        臺灣花蓮地方法院花蓮簡易庭
                              法  官  楊碧惠
以上正本係照原本作成。
如不服本判決，應於送達後20日內，向本院提出上訴狀並表明上
訴理由(均須按他造當事人之人數附繕本並繳納上訴裁判費)。
如委任律師提起上訴者，亦應一併繳納上訴審裁判費。
中　　華　　民　　國　　110 　年　　11　　月　　12　　日
                              書記官  吳琬婷